【裁判字號】    97,抗,1146
【裁判日期】    971028
【裁判案由】    聲請定其應執行刑
【裁判全文】
臺灣高等法院刑事裁定                  97年度抗字第1146號
抗  告  人
即  受刑人  甲○○
上列抗告人因聲請定其應執行刑案件，不服臺灣桃園地方法院中
華民國97年9月18日裁定（97年度聲字第2770號），提起抗告，
本院裁定如下：
    主  文
抗告駁回。
    理  由
一、原裁定略以：抗告人即受刑人甲○○因犯附表等八罪，先後
    經法院判處如附表所示之刑，均經分別確定在案，爰依檢察
    官之聲請就其所處如附表編號１、２、３、４、５所示之刑
    ，定其應執行有期徒刑一年七月；如附表編號６、７、８所
    示之刑，定其應執行拘役一百二十日，如易科罰金，以新臺
    幣一千元折算壹日。
二、抗告意旨略以：伊所犯如附表編號２至５之罪犯罪時間、案
    號均相同，於舊法有牽連犯及連續犯裁判上一罪關係，且已
    判決合併執行有期徒刑一年二月確定在案，自應依法酌量減
    輕，再合併定應執行之刑。又伊這段時日，已深自悔悟，痛
    改前非，時刻反省，不再為惡。而伊父早年過世，生活本極
    困苦，母又身體欠佳，中風乏人照料，而兄乃職業軍人長年
    在外島服役，亦無暇奉侍床前，伊實有執行上困難，為此請
    以最有利之法律，酌予減輕，使能早日出獄，以全孝道云云
    。
三、按法律上屬於自由裁量之事項，有其外部性界限及內部性界
    限。依據法律之具體規定，法院應在其範圍選擇為適當之裁
    判者，為外部性界限；而法院為裁判時，應考量法律之目的
    ，及法律秩序之理念所在者，為內部性界限。在數罪併罰，
    有二裁判以上，定其應執行之刑時，屬於法院自由裁量之事
    項，法院祇須於前揭外部性界限及內部性界限範圍內為之，
    即無違法可言。經查：刑法第五十一條第五款規定：「宣告
    多數有期徒刑者，於各刑中之最長期以上，各刑合併之刑期
    以下，定其刑期。但不得逾三十年。」第六款規定：「宣告
    多數拘役者，比照前款定其刑期。但不得逾一百二十日。」
    原裁定據此就附表編號１、２、３、４、５所示之刑，定其
    應執行有期徒刑一年七月；如附表編號６、７、８所示之刑
    ，定其應執行拘役一百二十日，並諭知易科罰金之折算標準
    。而上開所定應執行刑，既在各刑中之最長期以上，各刑合
    併之刑期以下，均未踰越刑法第五十一條第五、六款所定法
    律之外部性界限，則其自由裁量權之行使，即無違法或不當
    可言。抗告意旨所指各節，或為原判決之量刑範疇或係陳述
    家庭因素，均與本件定執行刑無涉。抗告人之抗告非有理由
    ，應予駁回。
據上論結，應依刑事訴訟法第四百十二條，裁定如主文。
中    華    民    國    97    年    10    月    28    日
                  刑事第十八庭審判長法  官  吳鴻章
                                    法  官  周政達
                                    法  官  徐昌錦
以上正本證明與原本無異。
不得再抗告。
                                    書記官  王韻雅
中    華    民    國    97    年    10    月    28    日


司法院資訊處製作；財團法人民間司法改革基金會備份。
